【裁判字號】    96,交聲,331
【裁判日期】    970215
【裁判案由】    違反道路交通管理處罰條例聲明異議
【裁判全文】
臺灣士林地方法院交通事件裁定         96年度交聲字第331號
原處分機關  交通部公路總局台北區監理所板橋監理站
異  議  人
即受處分人    甲○○
上列受處分人因違反道路交通管理處罰條例案件，對於交通部公
路總局台北區監理所板橋監理站96年3 月16日所為之處分（原處
分案號：板監裁字裁41- A5K002013 號），聲明異議，本院裁定
如下：
    主  文
異議駁回。
    理  由
一、按汽車駕駛人，行經有燈光號誌管制之交岔路口闖紅燈者，
    處新臺幣（下同）1,800 元以上5,400 元以下罰鍰，並記違
    規點數3 點，道路交通管理處罰條例第53條第1 項、第63條
    第1 項第3 款分別定有明文。
二、原處分意旨略以：異議人即受處分人甲○○駕駛AYY-905 號
    重機車，於民國96年1 月25日上午10時23分許，在台北市○
    ○○路與延平北路路口處，經員警舉發「闖紅燈」之違規行
    為，依道路交通管理處罰條例第53條第1 項規定，處罰鍰18
    00元，並依同條例第63條第1 項第3 款規定，記違規點數3
    點。
三、異議意旨略以：異議人在上開路口遇紅燈，先已停車，但旁
    邊有一台大貨運車要左轉，異議人進退兩難，為了生命就騎
    了過去，隨後員警見狀就吹警哨開罰單，但異議人並非故意
    闖紅燈，為此請求免罰云云。
四、經查：異議人即受處分人駕駛上開車輛，於前揭時、地，行
    經有燈光號誌管制之交岔路口闖紅燈之事實，為異議人所不
    爭執，所爭者乃其闖紅燈之原因，認為因為其身旁有大車欲
    左轉，有影響其人車安全之虞，故非故意闖紅燈。按道路交
    通標誌標線號誌設置規則第2 條規定：「標誌、標線、號誌
    之設置目的，在於提供車輛駕駛人及行人有關道路路況之警
    告、禁制、指示等資訊，以便利行旅及促進交通安全」，異
    議人闖紅燈，違反禁制之燈號甚明，縱認身旁大車左轉有受
    其波及之危險，自應迅速警告大車駕駛或採取向一旁閃避之
    舉，豈僅有闖紅燈一途，致橫向汽車通行安全於不顧之理？
    因此不論故意或有過失，異議人尚不能以其身旁有大車欲左
    轉，而得解免闖紅燈之責。
五、綜上所述，異議人駕駛上開車輛確有在前揭時、地，行經有
    燈光號誌管制之交岔路口闖紅燈之違規行為，從而，原處分
    機關依道路交通管理處罰條例第53條第1 項規定，裁處異議
    人罰鍰1800元，並依同條例第63條第1 項第3 款規定，記違
    規點數3 點，核無違誤，本件異議人之異議為無理由，應予
    駁回。
據上論斷，應依道路交通案件處理辦法第19條，裁定如主文
中    華    民    國    97    年    2     月    15    日
                  交通法庭法  官  趙文卿
以上正本證明與原本無異。
如不服本裁定應於送達後5日內向本院提出抗告狀。
                          書記官  夏珍珍
中    華    民    國    97    年    2     月    15    日


司法院資訊處製作；財團法人民間司法改革基金會備份。
